【裁判字號】    92,上易,98
【裁判日期】    920319
【裁判案由】    恐嚇取財等
【裁判全文】
臺灣高等法院臺南分院刑事判決                九十二年度上易字第九八號  善股
    上  訴  人
    即  被  告  丁  ○  ○
    選任辯護人  詹  俊  平
                許  雅  芬  律師
                蔡  文  斌
    上  訴  人
    即  被  告  甲  ○  ○
    選任辯護人  詹  俊  平
                劉  棕  欣
                查  名  邦  律師
右上訴人等因恐嚇取財等案件，不服臺灣臺南地方法院九十一年度易字第一一號
中華民國九十一年十月三十日第一審判決（起訴案號：臺灣臺南地方法院檢察署九十
一年度偵字第三六三八號），提起上訴，本院判決如左：
    主  文
上訴駁回。
丁○○緩刑參年；甲○○緩刑伍年，緩刑期內均付保護管束。
    事  實
一、丁○○於民國（下同）九十一年一月十三日二十三時許，在臺南市○區○○路五
    ○四巷三一號丙○○提供之賭博場所（丙○○所涉犯意圖營利供給賭博場所及聚
    眾賭博罪部分，業經本院另逕依簡易判決處刑），與乙○○及另二名不詳姓名年
    藉之人以麻將牌賭博財物時，因懷疑乙○○詐賭，竟電邀甲○○前來，共同基於
    傷害人之身體之犯意聯絡，分持鋁棒毆打乙○○，致乙○○受有左胸、上背部、
    左手肘、左手腕、右手腕、左大腿挫傷併瘀青等傷害（傷害部分已撤回告訴，業
    經檢察官不另為不起訴處分）；旋即又夥同甲○○與綽號「黑龍」、「阿益」之
    不詳姓名年藉之成年男子，共同基於意圖為自己不法所有之犯意聯絡，推由「黑
    龍」向乙○○恐嚇稱：「要拿新臺幣（下同）一百萬元出來處理，如果沒有錢，
    就把你帶到外面弄死」等語，致乙○○心生畏懼，只得依其指示將身上現金五千
    元交予丁○○，乙○○並向丙○○借一萬五千元及拜託丙○○持乙○○之郵局及
    台南縣仁德鄉農會之金融卡至提款機各提款二萬元及一萬五千元，共計交付五萬
    五千元予丁○○等人。
二、案經乙○○訴由臺南市警察局第五分局報請臺灣臺南地方法院檢察署檢察官偵查
    起訴。
    理  由
一、訊據上訴人即被告丁○○、甲○○固均坦承於右揭時地因懷疑告訴人詐賭而共同
    毆打告訴人乙○○成傷之事實，惟均矢口否認有何恐嚇取財之犯行，被告丁○○
    辯稱：是告訴人自己願意拿五萬五千元出來，伊未恐嚇告訴人拿出一百萬元或不
    拿出來就要把告訴人打死云云；被告甲○○則辯稱：當天伊打完告訴人就先行離
    去，伊不清楚之後發生何事云云。然查：
(一)認定犯罪事實所憑之證據及理由：
  (甲)告訴人乙○○係因畏懼遭被告二人繼續毆打，始表明願支付金錢以求脫身：
  1.告訴人乙○○曾遭被告丁○○、甲○○分持鋁棒毆打，致受有左胸、上背部、左
    手肘、左手腕、右手腕、左大腿挫傷併瘀青等傷害等情，業據被告丁○○、甲○○坦承不諱，核與告訴人乙○○指訴之情節相符，並有郭綜合醫院於九十一年一
    月十五日出具之診斷證明書一紙附卷可稽，乙○○確實曾遭被告丁○○、甲○○
    毆打之事實，甚為明確。
  2.告訴人乙○○指稱其曾將身上現金五千元交予丁○○，乙○○並向丙○○借一萬
    五千元交付被告丁○○，並拜託丙○○持郵局及台南縣仁德鄉農會之金融卡至提
    款機各提款二萬元及一萬五千元交付丁○○等人之事實，亦為被告丁○○所是認
    ，復有告訴人郵政存簿儲金簿暨存提款紀錄影本、台南縣仁德鄉農會活期儲蓄存
    款存摺暨存提款紀錄影本各一件附卷可稽，足見告訴人乙○○於確實有交付金錢
    予被告丁○○被告之事實。
  3.告訴人乙○○之指訴：
  (1)告訴人乙○○於警局初訊時即陳稱：當日我在該處玩麻將至二十三時許，與我同
    桌之另二人同時打出五筒，而輪到我時，我打出二筒，同時有人碰牌，綽號「松
    輝」（即被告丁○○）之男子即起身觀牌，見我牌底有一張五筒，認為我詐賭，
    隨即出門找「另一名歹徒」（指甲○○），各持一支鋁棒毆打我，致我胸前、背
    部、雙手及左腳流血受傷後即離開現場，於十分鐘後，綽號「松輝」之男子又帶
    三名歹徒前來，又要毆打我，我因剛被毆打完，心生畏懼，問綽號「松輝」等四
    名歹徒要怎樣，其中一名歹徒稱處理這種事情要一百萬元，所以要我拿出新臺幣
    一百萬元，如果沒有錢，就要把我帶到外面弄死，我『因害怕』而請綽號「松輝
    」等四人不要這樣，而其中一名歹徒稱要我將身上所有錢拿出來，我便將五千元
    拿出來放在桌上，但他們四人稱太少了，所以叫我拿出皮夾，當我拿出皮夾時，
    綽號「松輝」便從我手中搶走皮夾，由皮夾內拿出我的身份證，抄我的名子及住
    址，並拿我的郵局及農會提款卡，交由丙○○前往提款三萬五千元，但綽號「松
    輝」等四人還嫌太少，要我全部要拿十萬元出來，就問賭場主持人丙○○賭場有
    多少現金，丙○○隨即拿一萬五千元出來，合計五萬五千元整，離十萬元還有四
    萬五千元，要我於十五天內拿出來，不然被他們抓到還要向我拿更多錢，且要我
    好看，隨後綽號「松輝」等四人即拿五萬五千元離開現場等語（見警卷九十一年
    二月一日警訊筆錄），由告訴人乙○○於警局初訊即有供稱遭被告等人恐嚇而交
    付錢財之事。
  (2)嗣告訴人乙○○與被告丁○○於九十一年二月七日和解後，於警局製作筆錄補訊
    時仍陳稱：「案發時是『松輝』（即丁○○）的朋友『恐嚇』我，揚言處理這種
    事情要一百萬元，要我拿出一百萬元，如果沒有錢就要把我帶到外面弄死」、「
    他們要我拿出身上的五千元，但他們嫌太少了，再叫我拿出皮夾的提款卡，『松
    輝』接過手後，抄我的名字及地址，並將郵局及農會提款卡交予丙○○提款」等
    語（見偵查卷第三頁反面所附九十一年三月二十一日警訊筆錄），亦即兩造雖然
    和解，告訴人乙○○警局詢問時仍然指稱遭恐嚇而交付金錢。
  (3)告訴人乙○○偵查中又陳稱：當日丁○○說我詐賭，之後就帶甲○○來，二人連
    手用鋁棒打我後，丁○○問我詐賭一事要如何排解，我答稱沒有詐賭，丁○○及
    甲○○二人就離去，不久『又帶二名不詳姓名者共四人』來找我，我因害怕再度
    被他們毆打，就對丁○○說，不然我賠五萬元好了，丁○○不表同意，我說那要
    怎樣，其中有人說要我賠一百萬元，我說我沒有那麼多錢，幾經交涉後，我害怕
    再被他們毆打，我同意給他們十萬元了事等語（見偵查卷第二○頁反面），即於
    偵查中不僅強調遭被告丁○○、甲○○毆打，且被告丁○○再進來時，除被告甲○○同行外，另有二人同行，告訴人因害怕而交付金錢。
  (4)告訴人乙○○於原審調查時亦證稱：當天才打完一圈，被告丁○○就說我詐賭，
    一直罵我三字經，之後被告丁○○走出去三、四分鐘後回來時，就帶被告甲○○
    進來，二人拿鋁球棒打我的手、肩膀只打了一下子，丙○○就上來要把他們二人
    架開，之後被告丁○○、甲○○二人就又走出去，再進來時，有三、四個人在場
    ，另一個我不認識的人說詐賭不行，問我要如何解決，我說我沒有詐賭，現在要
    怎麼解決，該名我不認識的男子說這種情形至少要賠一百萬，我說我沒有一百萬
，要給五萬元，那名男子說太少，我就說不然賠十萬元，我就拿出身上的五千元
    ，及向丙○○借一萬五千元，另外並拿農會及郵局的提款卡，拜託丙○○去幫我
    領三萬五千元，因之前是被告丁○○打我，所以我就將錢拿給被告丁○○等語（
    見原審卷第二四頁），亦即告訴人乙○○於原審調查時猶證稱遭被告毆打而交付
    金錢。
  4.證人丙○○之證述：
  (1)證人丙○○於偵查中證稱：九十一年一月十三日當日下午約五點開始打牌，迄當
    晚十二時許，丁○○稱告訴人乙○○打牌做手腳，二人發生口角，丁○○離去約
    一個小時後，丁○○帶甲○○來，並手持球棒共同毆打乙○○，而乙○○說願付
    出十萬元，能脫身就好等語（見偵查卷第一五頁反面至一六頁），亦證稱告訴人
    乙○○確有遭被告丁○○、甲○○毆打，告訴人乙○○亦有願意交付金錢予被告
    之情事。
  (2)丙○○於原審調查時亦證稱：三萬五千元是告訴人當天『被丁○○及甲○○毆打
    之後』，拜託我幫忙領的，各領二萬元及一萬五千元等語（見原審卷第二○至二
    一頁），亦證稱告訴人乙○○係遭被告丁○○、甲○○毆打後始願支付金錢。
  5.由上開告訴人乙○○及證人丙○○之證詞，明顯可見告訴人係遭被告丁○○、阮
    富煌分持鋁製球棒毆打後不久，見被告丁○○、阮富煌又夥同「黑龍」、「阿益
    」四人一同返回上開處所，揚言要其就詐賭一事解決，否則要對其不利，衡諸常
    情，在心理上自足以形成畏佈之意，是告訴人為免再繼續遭毆打，才表明要給付
    十萬元予被告丁○○，並非自願給付。再者，被告丁○○於偵查中亦供稱：當時
    我與甲○○二人共同毆打乙○○，乙○○說不要再打了，還問我們輸了多少，他
    願意給我十萬元等語（見偵查卷第一七頁），益徵告訴人係畏懼遭被告二人繼續
    毆打，始表明願支付十萬元以求脫身。況告訴人在與被告丁○○和解後，仍於偵
    審中表示其並未詐賭，衡諸常情，告訴人既認未積欠被告丁○○任何債務，倘非
    被告丁○○、甲○○二人於毆打告訴人後，復恐嚇告訴人拿錢出來，豈有自願給
    付十萬元之理。又被告丁○○自承當日僅賭輸一萬多元（見偵查卷第一七頁及原
    審卷第九五頁），是倘告訴人因詐賭而自願賠償被告，亦應僅就被告輸錢之金額
    賠償即可，而無再多賠付之理，益見告訴人乙○○係因畏懼遭被告二人繼續毆打
    ，始表明願支付金錢以求脫身。
  (乙)被告丁○○、甲○○除有毆打告訴人乙○○外，於「黑龍」恐嚇告訴人乙○○交
    付一百萬元時亦在場：
  1.告訴人乙○○於警訊、偵查及原審調查時均不否認遭恐嚇交付金錢時，被告丁○○、甲○○均有在場，於和解後，偵查中並強調：「謝某說我詐賭之後，就帶甲○○來，二人：：：打我，打後：：：不久又『加帶』二名不詳者（即「黑龍」
    、「阿益」）共四人來找我，我因害怕再度被他們毆打，就：：」（見偵查卷第
    二十一頁反面），足見第二次被告甲○○有跟被告一起來。
  2.告訴人乙○○於原審被告之選任辯護人詰問：「（「黑龍」）恐嚇你時，被告謝
    是否在場？」，告訴人乙○○仍堅定證稱：「在場，他們三、四人在場」（見原
    審卷第五十頁），足證於「黑龍」恐嚇乙○○時，被告丁○○及甲○○均在場。
  3.被告丁○○九十一年二月七日於警初訊時即供稱：「我們共有四人，當時是我與
    綽號『阿阮』（甲○○）二人先進去毆打乙○○，之後才有綽號「黑龍」、「阿
    益」二人進來，但我們沒有恐嚇乙○○」等語，由被告丁○○尚辯解供稱「未恐
    嚇」等情，顯見其所供：丁○○、甲○○二人先進去毆打乙○○，之後「黑龍」
    、「阿益」二人進來等情為真正，亦見被告甲○○於交付金錢時亦有在場。
  4.由上開告訴人乙○○之證詞及被告丁○○之供詞，明顯可證被告丁○○、甲○○
    除有毆打告訴人乙○○外，於「黑龍」恐嚇告訴人乙○○交付一百萬元時，二人
    亦有在場。
  (丙)被告丁○○、甲○○與共犯「黑龍」、「阿益」間有恐嚇取財之犯意聯絡：
  1.按刑法之共同正犯，共同實施犯罪行為之人，在合同意思範圍以內，各自分擔犯
    罪行為之一部，相互利用他人之行為，以達其犯罪之目的者，即應對於全部所發
    生之結果，共同負責；雖共犯相互間祇須分擔一部分行為，苟有犯意之聯絡，仍
    應就全部犯罪事實共同負責，然其所為之一部行為。即共同正犯間，非僅就其自
    己實施之行為負其責任，並在犯意聯絡之範圍內，對於他共同正犯所實施之行為
    ，亦應共同負責。又所謂行為之分擔，既不問犯罪動機起於何人，亦不必每一階
    段犯行，均經參與（最高法院二十二年度上字第一七一三號、二十八年度上字第
    三一一○號、三十二年度上字第一九○五號、三十四年度上字第八六二號判例參
    照）。
  2.告訴人乙○○於警訊中陳稱：「他們要我拿出身上的五千元，但他們嫌太少了，
    再叫我拿出皮夾的提款卡，『松輝』（即被告丁○○）接過手後，抄我的名字及
    地址，並將郵局及農會提款卡交予丙○○提款」（見偵查卷第三頁反面所附九十
    一年三月二十日警訊筆錄）；且證人丙○○於警訊中亦供稱：「綽號『阿輝』要
    我拿一萬五千元出來借告訴人，告訴人才有錢給綽號阿輝等人，也是告訴人拿提
    款卡給我，並告知密碼，拜託我前往領錢」（見警卷九十一年二月一日警訊筆錄
    ）等情綦詳，參以告訴人確實將五萬五千元交予被告丁○○一節，足見要告訴人
    交付金錢擺平詐賭一事者，應係被告丁○○之本意。
  3.又被告甲○○迭供稱係被告丁○○在電話中表示告訴人詐賭，要其趕往現場等語
    ；且被告丁○○、甲○○於警訊中均供稱：我們共有四人，當時是謝聰煇與甲○○二人先進去毆打告訴人之後，綽號「黑龍」、「阿益」二人才進來等語（見警
    卷九十一年二月七日警訊筆錄）；核與同案被告丙○○於警訊中供稱：綽號『阿
    輝』第一次帶二個人到我家，第二次帶二、三人到我家等語（見警卷九十一年二
    月一日警訊筆錄）大致相符；而當時係由「黑龍」向告訴人要錢，「黑龍」與「
    阿益」均『沒有』參與告訴人與被告丁○○賭博之牌局等情，亦經被告丁○○於
    原審審理時供明在卷（見原審卷第九五頁），足見被告甲○○、「黑龍」、「阿
    益」三人均係被告丁○○邀集到場，渠三人又均非本件詐賭事件之受害人或關係
    人，倘非被告丁○○授意要告訴人交付金錢解決爭端，「黑龍」應無開口恐嚇要
    告訴人交付金錢之理，是被告丁○○就本件恐嚇取財之犯行應有犯意之聯絡，揆
    諸前揭判例要旨，自應就同行者之出言恐嚇行為共同負責。
(二)被告丁○○、甲○○所辯不足採之理由：
  (甲)被告丁○○一再辯稱，本件僅係單純的傷害案件，構成恐嚇，因向告訴人乙○○
    恐嚇要交付一百萬元者係「黑龍」，並非被告丁○○，亦非被告甲○○。且告訴
    人尚能討價還價，要求僅給付五萬五千元一節，僅能證明告訴人未達「不能抗拒
    」之程度，而無法證明告訴人處於當時之狀況未心生畏懼等語，但查：
  1.告訴人乙○○於偵查；被告丁○○迄至原審均供稱「黑龍」未參與「賭博」，即
    連開賭局之丙○○迄至原審審理前均稱未見過「黑龍」，顯見「黑龍」並未參與
    「賭博」，而被告甲○○、及「黑龍」、「阿益」三人既均係被告丁○○邀集到
    場，渠三人又均非本件詐賭事件之受害人或關係人，倘非被告丁○○授意要告訴
    人交付金錢解決爭端，「黑龍」應無開口恐嚇要告訴人交付金錢之理，足見恐嚇
    告訴人乙○○交付金錢應係初於被告丁○○之本意。
  2.告訴人乙○○、證人丙○○及丙○○之妻鄭尤麗茹事後經被告請求傳喚到庭後，
    均證稱「黑龍」有參與賭博，且告訴人乙○○係自願交出金錢云云，被告丁○○
    、甲○○並據此認為恐嚇係參與賭博之「黑龍」與告訴人乙○○私人之糾葛，與
    其等無涉。然查被告丁○○自警訊即自承告訴人乙○○所交付之五萬五千元係由
    其取走（見九十一年二月七日警訊筆錄），若被告與「黑龍」無恐嚇之犯意聯絡
    ，豈有「黑龍」所恐嚇得來的錢係由被告丁○○取走之理？
  3.況證人丙○○、鄭尤麗茹夫妻於本院詰問時亦坦承被告等人與告訴人乙○○提及
    金錢之事時，丙○○夫妻『被要求離開』，因而『不知道』交談之確實內容，可
    見丙○○夫妻於本院到庭作證初始所稱被告未恐嚇告訴人乙○○等語，應係為迴
    護被告丁○○等人之詞。
  4.告訴人乙○○嗣後於本院作證初始亦證稱：係不想讓家人知道去賭博，所以才拿
    錢給被告。然而再經本院詰問，告訴人乙○○又稱：「怕也沒有用，我是出外人
    ，他們的人比較多」（見本院九十二年三月五日審理筆錄），顯見告訴人乙○○
    此次經被告要求作證初始所證不是因害怕而交錢之證詞，係受託為被告迴護之詞
    ，參以告訴人乙○○剛被被告打過，及告訴人於偵查中所供：「我因害怕再度被
    他們毆打，就：：」（見偵查卷第二十一頁反面）等情，足見告訴人乙○○係因
    遭毆打、恐嚇，所以交付金錢。
  5.被告丁○○、甲○○於警訊中均供稱：我們共有四人，當時是謝聰煇與甲○○二
    人先進去毆打告訴人之後，綽號「黑龍」、「阿益」二人『才進來』等語（見警
    卷九十一年二月七日警訊筆錄），已明白供述「黑龍」、「阿益」是事後才進來
    ，與告訴人乙○○於警局初訊所供：被告丁○○、甲○○事後『加帶』二名不詳
    者（即「黑龍」、「阿益」）共四人來等語相符，況被告丁○○於原審調查時更
    強調：「黑龍」與「阿益」均『沒有』參與賭博之牌局等語（見原審卷第九五頁
    ），顯見丙○○夫妻及告訴人乙○○嗣後所證「黑龍」有參與賭博一節，應係為
    合理化「黑龍」向告訴人乙○○恐嚇要錢與被告丁○○等人無涉所編串之詞。更
    何況告訴人乙○○係將錢交付被告丁○○，設若恐嚇係「黑龍」個人之行為，則
    告訴人乙○○焉有將錢交付被告丁○○收受，而非交由「黑龍」收取之理？益徵
    所恐嚇將錢係出於被告丁○○等人之本意，被告丁○○、甲○○上揭所辯均不足
    採。
  (乙)被告甲○○堅稱毆打完告訴人乙○○之後就離開現場，未參與恐嚇告訴人等犯行
    ，並請求傳喚告訴人及證人丙○○夫妻作證，唯查：
  1.告訴人乙○○於本院審理時先則證稱：被告甲○○第二次恐嚇時並未在場，然而
    經質之是否確定甲○○未在場時，乙○○確支吾其辭，又供稱身材像甲○○，參
    以告訴人乙○○自警訊時即堅稱被告甲○○第二次有與被告丁○○偕同「黑龍」
    、「阿益」一起來，顯見於本院作證初始所證被告甲○○於恐嚇時未在場，明顯
    係為被告甲○○脫罪之詞。
  2.丙○○之妻鄭尤麗茹於本院作證時雖證稱被告甲○○第二次沒有與被告丁○○一
    起來，然而鄭尤麗茹於本院作證初始亦堅決證稱被告丁○○等人沒有恐嚇告訴人
    乙○○，其「都有在場」，直至告訴人乙○○與鄭尤麗茹對質時聲稱被恐嚇時鄭
    尤麗茹並未在場時，證人鄭尤麗茹始又改稱其在客廳，未在場。由其作證之跡象
    顯示，其之所以證稱被告甲○○未在場、被告丁○○等人未恐嚇告訴人乙○○等
    情，應係受被告之託，為其脫罪之詞，其證詞不可採，彰彰明甚。
  3.證人丙○○於本院作證時雖亦證稱被告甲○○第二次沒有與被告丁○○一起來，
    然而丙○○自警訊以迄原審調查時均不否認被告甲○○恐嚇時在場，甚至本院先
    問及恐嚇一事時，證人丙○○猶稱其當時不在場，已見證人丙○○之所以證稱被
    告甲○○未在場等情，亦係受託，為被告甲○○脫罪之詞，其證詞自不可採。
  4.再參以和解金額三十五萬元，係由丙○○出十七萬元、被告丁○○出十八萬元，
    業經丙○○、丁○○供證屬實，顯見丙○○與被告丁○○有微妙之利害關係，因
    而丙○○夫妻作證迴護被告丁○○或被告甲○○，亦不足為奇。
  5.再將被告丁○○、甲○○及同案被告丙○○之上開供詞與告訴人之指訴情節相互
    參證觀之，更足認被告甲○○與被告丁○○共同毆打完告訴人，一同離開現場後
    ，尚有與被告丁○○、丁○○、「黑龍」、「阿益」等人再返回現場，要求告訴
    人交付金錢擺平爭端；且告訴人於原審亦證稱：伊遭恐嚇時，被告丁○○等三、
    四個人均在場等語，已如前述，是被告甲○○就告訴人遭恐嚇之經過，應有全程
    在旁觀看而知之甚詳，被告甲○○辯稱其不清楚之後發生何事云云，無非事後卸
    責之詞，不足採信。由此益見被告甲○○非僅參與傷害告訴人之犯行，否則即無
    須再返回現場，與被告丁○○等人向告訴人恐嚇要求交付財物，自應認被告甲○○就本件恐嚇取財犯行，亦有犯意之聯絡及行為之分擔，依照上開說明，應就其
    他共犯所實施之行為一併負責。
(三)綜上所述，被告丁○○、甲○○所為之辯解，均不足以推翻前揭卷內對其不利之積
  極證據，此外復有郭綜合醫院於九十一年一月十五日出具之診斷證明書及告訴人郵
  政存簿儲金簿暨存提款紀錄影本、台南縣仁德鄉農會活期儲蓄存款存摺暨存提款紀
  錄影本各一件附卷可稽，本案事證明確，被告丁○○、甲○○二人犯行堪以認定，
  自應依法論科。
二、核被告丁○○、甲○○所為，均係犯刑法第三百四十六條第一項之恐嚇取財罪。
    被告丁○○、甲○○與共犯「黑龍」、「阿益」就上開恐嚇取財犯行，有犯意聯
    絡及行為分擔，應以共同正犯論處。原審以被告罪證明確，因予適用刑法第二十
    八條、第三百四十六條第一項，罰金罰鍰提高標準條例第一條前段，並審酌被告
    二人係因懷疑告訴人詐賭，始為本件恐嚇取財犯行之犯罪動機、其動輒邀集數人
    以非法方法使他人交付財物，危害社會治安甚鉅、告訴人所受之危害程度及已與
    告訴人達成和解，獲得告訴人原諒，有和解書在卷可佐（見警卷）暨犯罪後態度
    等一切情狀，各量處被告丁○○、甲○○有期徒刑七月，本院經核原判決認事用
    法俱無不合，量刑亦稱妥適，被告等上訴意旨猶執前詞，否認犯罪，指摘原判決
    不當，均無可取，為無理由，應予駁回。末查，被告丁○○、甲○○未曾受有期
    徒刑以上刑之宣告確定，有卷內前科表可查，經此偵審教訓，應已知警惕，且斟
    酌被告丁○○事後坦認有毆打及取錢，且與告訴人乙○○達成民事和解，出錢賠
    償告訴人乙○○，審理所見，足認被告丁○○已無再犯之虞，本院認所宣告之刑
    ，以暫不執行為適當，因而就被告丁○○諭知緩刑三年，以鼓勵自新；至於被告
    甲○○受友人丁○○邀約即前往毆打與其不認識、無任何恩怨之告訴人，且事後
    毫無悔意，猶設詞強辯，本不宜為緩刑之宣告，惟體念主謀被告丁○○已諭知緩
    刑，加以其前此尚無不良素行，為求衡平，仍對被告甲○○諭知緩刑五年。又因
    本件為暴力犯罪，為恐被告等人再犯，爰併諭知被告丁○○、甲○○在緩刑期內
    均付保護管束，以約束其等之行為，免於再犯。
據上論結，應依刑事訴訟法第三百六十八條，刑法第七十四條第一款、第九十三條第
一項，判決如主文。
本案經檢察官張佩珍到庭執行職務。
中      華      民      國    九十二    年      三      月     十九     日
              臺灣高等法院臺南分院刑事第七庭
                                        審判長法官  蔡    崇    義
                                              法官  宋    明    中
                                              法官  許    進    國
右正本證明與原本無異。
不得上訴。
                                        法院書記官  陳    明    芬
中      華      民      國    九十二    年      三      月     十九     日
附錄本案論罪科刑法條全文：
刑法第三百四十六條第一項
意圖為自己或第三人不法之所有，以恐嚇使人將本人或第三人之物交付者，處六月以
上五年以下有期徒刑，得併科一千元以下罰金。


司法院資訊處製作；財團法人民間司法改革基金會備份。
